--- 
title: "Analyse de GermanCredit pour les banques"
author: "Schadra Ange Mulekya"
date: "`r Sys.Date()`"
site: bookdown::bookdown_site
documentclass: book
bibliography: [book.bib, packages.bib]
biblio-style: apalike
link-citations: yes
description: "Ceci est mon premier travail dans la diffusion des données et des analyses faites dans R sous forme de livre accessible sur le net via GITHUB"
---

# introduction

La demarche d' _analyse_ avec **R** est une étape importante du statisticien dans son travail .


ce livre présente les analyses faite sur la base des données **Ferman Crédit** dans lequel nous abordons les méthodes der machine learning avec le **Tidymodels** package.


Cgargeons donc les libraies néccaises
```{r eval=FALSE, echo=FALSE,include=FALSE}
install.packages("bookdown")
# Cahrgeaons les packages
library(tidyverse)
library(tidymodels)
library(DT)

````

Chargeons nos données 

```{r eval=FALSE}
library(caret) # pour ls donnes GermanCredit
data("GermanCredit")
```

Remember each Rmd file contains one and only one chapter, and a chapter is defined by the first-level heading `#`.

Vous trouverez les contenu de ce libre dans mon *github* : <https://github.com/schadramulekya/>.



```{r include=FALSE}
# automatically create a bib database for R packages
knitr::write_bib(c(
  .packages(), 'bookdown', 'knitr', 'rmarkdown'
), 'packages.bib')
```



